# 租港商的房子，开的发票能抵扣税吗？

提问人：曼珠沙华望月 时间：2018-01-22 20:54:49
企业在北京租用港商的房产。租金为 30000 万，这一些全部进入管理费用吗？

回答人：chenyiwei
看能否取得符合内地抵扣规定的增值税专用发票，以及租赁项目是否属于增值税免税项目或不得抵扣进项税额的事项。